en: Ox muzzle
fr: Museau de boeuf

en: Ground meat preparations
de: Hackfleisch-Zubereitungen, Hackfleisch-Zubereitung
es: Preparados de carne picada
fi: jauhelihavalmisteet
fr: Préparations de viande hachée, préparations hachées de viande
hr: Pripravci od mljevenog mesa
it: Preparati di carne
lt: Maltos mėsos ruošiniai
nl: Gemalen vleesproducten

en: Meat tartares
fr: Tartares de viande
hr: Tatarci od mesa
pl: Tatar

en: Beef tartares
fr: Tartares de boeuf
hr: Tartar od goveđeg mesa
pl: Tatar wołowy

fr: Américains préparés, hâchés américains
nl: Filet Americain

en: Beef steaks
de: Rindersteaks
es: Filetes de ternera
fi: naudanpihvit
fr: Steaks de bœuf, steak de bœuf
hr: Goveđi odresci
it: Bistecche di manzo
ja: 牛ステーキ
lt: Jautienos kepsniai
nl: Biefstukken
pl: Stek wołowy
pt: Bifes de vaca
zh: 牛排

en: Beef offals
fr: Abats de bœuf

en: Frozen Beef offals
fr: Abats de bœuf surgelés

en: Beef and its products
ca: Carn de bobí i derivats
es: Carne de vacuno y sus productos
fr: Viande de bœuf et dérivés, viande de boeuf et dérivés
hr: Govedina i njeni proizvodi
nl: Rundvlees en afgeleide producten
zh: 牛肉及其制品

en: Marinated beef meats
fr: Viandes de bœuf marinées

en: Beef preparations
de: Rindfleischzubereitungen
fi: nautavalmisteet
fr: Préparations de viande bovine, préparation de viande de bœuf
hr: Goveđi pripravci
it: Preparazioni a base di manzo
lt: Jautienos ruošiniai
nl: Rundvleesproducten
pt: Preparados de bife

en: Meat of the grisons, Viande des Grisons, Bündnerfleisch, Dried beef meat
de: Bündnerfleisch
es: Bindenfleisch
fr: Viande des grisons, Viande séchée des grisons
hr: Meso grisona
it: Carne secca dei Grigioni, Carne essiccata dei Grigioni
nl: Rundvlees uit Graubünden

nl: Rundvleeskroketten
fr: Croquettes hollandaises au bœuf

it: Bresaloa Equina
fr: Bresaola de cheval

en: Bresaola
xx: Bresaola
bg: Брезаола

en: Pastirma
fr: Pastirma
tr: pastırma

en: Cured beef hams
de: Rinder-Rohschinken
fr: Jambons de bœuf crus

en: Cooked beef hams, cooked beef ham
fr: Jambons de bœuf cuits, jambon de bœuf cuit

en: Ground beef steaks
de: Hackfleischrindsteaks
es: Filetes de carne picada
fi: Naudan jauhelihapihvit
fr: Steaks de bœuf hachés, steaks hachés de bœuf, Steak de bœuf haché, steak haché de bœuf
hr: Mljevene juneće odreske
it: Hamburger di manzo
lt: Jautienos maltiniai
nl: Rundertartaarsteaks

en: Cooked ground beef steaks
fr: Steaks de bœuf hachés cuits, steaks hachés de bœuf cuits, Steak de bœuf haché cuit, steak haché de bœuf cuit
hr: Kuhani mljeveni goveđi odresci
lt: Kepti jautienos maltiniai